【裁判字號】    99,易,476
【裁判日期】    990621
【裁判案由】    竊盜
【裁判全文】
臺灣彰化地方法院刑事判決               99年度易字第476號
公  訴  人  臺灣彰化地方法院檢察署檢察官
被      告  戊○○
上列被告因竊盜案件，經檢察官提起公訴（99年度偵字第3681、
3905、3921、4015號），茲本院判決如下：
    主  文
戊○○竊盜，累犯，處拘役貳拾日，如易科罰金，以新臺幣壹仟
元折算壹日。又毀越窗戶之安全設備竊盜，累犯，處有期徒刑捌
月。又竊盜，累犯，處拘役拾日，如易科罰金，以新臺幣壹仟
元折算壹日。又竊盜，累犯，處拘役貳拾日，如易科罰金，以新
臺幣壹仟元折算壹日。拘役部分，應執行拘役陸拾日，如易科罰
金，以新臺幣壹仟元折算壹日。
    犯罪事實
一、戊○○曾於民國97年間因竊盜案件，經臺灣桃園地方法院以
    97年度桃簡字第1997號刑事判決判處有期徒刑8 月，減為有
    期徒刑4 月確定後，經移送執行，於98年10月31日因縮刑期
    滿執行完畢。詎其不知悔改，僅因缺錢花用，竟4 次個別基
    於意圖為自己不法所有之犯意，分別於下列時、地為竊盜犯
    行：
  (一)於99年1 月11日上午10時許，途經設於彰化縣埔心鄉○○路
    168 號「鎰誠汽車修配廠」處，適見該處大門未關閉且無人
    之際，徒步進入該汽車修配廠內【無故侵入建築物部分未據
    告訴】，並徒手竊取丙○○所有之車用電池4 個（合計價值
    約新臺幣【下同】2,000 元至3,000 元）得手後，將竊得之
    物品變賣得款600 元花用。嗣經其先於99年3 月31日下午4
    時33分，於有偵查犯罪權限之公務員尚未發覺其犯罪事實欄
    一(一)所示竊盜犯行前，主動向該管公務員即彰化縣警察局員
    林分局大村分駐所警員高明宏、劉智忠自首其犯罪事實欄一
    (一)所示竊盜犯行而接受裁判，因而查獲。
  (二)於99年3 月21日晚上8 時50分，騎乘車牌號碼EXY —102 號
    輕型機車，途經設於彰化縣大村鄉○○○路296 號非屬住宅
    之「合信汽車修配廠」處，適見無人之際，徒手拆下該處窗
    戶後，由拆下窗戶處毀越進入屋內【無故侵入建築物部分未
    據告訴】，徒手竊取甲○○所有置於上開修配廠內之車用電
    池55號8 顆、車用電池120 號2 顆、電線即救車線2 組（合
    計價值約9,300 元）得手後，將上開物品變賣得款3,100 元
    花用完畢。嗣經甲○○於99年3 月29日下午1 時40分報警且
    提供修配廠內之監視器畫面，由警方循線查獲上情。
  (三)於99年3 月30日中午12時許，騎乘車牌號碼EXY —102 號輕
    型機車，途經彰化縣大村鄉大橋村過溝三巷52號處，適見丁○○所有鋁製水桶9 個、鋁製鍋子2 個、鋁製鍋蓋1 個（合
    計價值約1,000 元）置放於屋簷下且無人看管之際，徒手竊
    取丁○○所有鋁製水桶9 個、鋁製鍋子2 個、鋁製鍋蓋1 個
    得手後，欲將上開竊得物品搬放置於其騎乘之前開輕型機車
    運離現場時，經附近民眾發現上情，其隨即將上開物品放下
    ，並騎乘機車逃離現場。嗣經附近民眾記下其所騎乘機車號
    碼報警後，由警方循線查獲上情。
  (四)於99年3 月30日下午2 時許，途經設於彰化縣彰化市○○路
    208 號之2 「大通汽車保養廠」，適見該處大門未關，且車
    用電池4 顆置於緊鄰路旁之貨物架，且無人看管之際，徒手
    竊取乙○○所有之前揭車用電池4 顆（合計價值約1,300 元
    ）得手後，將上開物品變賣得款700 元花用完畢。嗣經其先
    於99年4 月1 日下午4 時19分，於有偵查犯罪權限之公務員
    尚未發覺其犯罪事實欄一(四)所示竊盜犯行前，主動向該管公
    務員即彰化縣警察局員林分局大村分駐所警員高明宏、劉智
    忠自首其犯罪事實欄一(四)所示竊盜犯行而接受裁判，因而查
    獲上情。
二、案經戊○○自首暨由彰化縣警察局員林、鹿港分局分別報請
    臺灣彰化地方法院檢察署檢察官偵查起訴。
    理  由
一、證據能力部分：
  (一)按被告以外之人（包括證人、鑑定人、告訴人、被害人及共
    同被告等）於審判外之陳述雖不符刑事訴訟法第159 條之1
    至之4 之規定，而經當事人於審判程序同意作為證據，法院
    審酌該言詞陳述或書面陳述作成時之情況，認為適當者，亦
    得為證據，刑事訴訟法第159 條之5 第1 項定有明文。其立
    法意旨在於傳聞證據未經當事人之反對詰問予以核實，原則
    上先予排除。惟若當事人已放棄反對詰問權，於審判程序中
    表明同意該等傳聞證據可作為證據，基於尊重當事人對傳聞
    證據之處分權使訴訟程序得以順暢進行，上開傳聞證據則有
    證據能力（最高法院94年度臺上字第4890號判決要旨參照）
    。又按當事人、代理人或辯護人於法院調查證據時，知有第
    159 條第1 項不得為證據之情形，而未於言詞辯論終結前聲
    明異議者，視為有前項之同意，刑事訴訟法第159 條之5 定
    有明文。亦即，傳聞證據未經當事人之反對詰問予以核實，
    原則上先予排除，惟若當事人已放棄詰問或未聲明異議，基
    於證據資料愈豐富，愈有助於真實發現之理念，且強化言詞
    辯論主義，法院自可承認該傳聞證據例外擁有證據能力。經
    查，證人丙○○、甲○○、丁○○、乙○○分別於警詢中之
    陳述（參見臺灣彰化地方法院檢察署99年度偵字第3921號偵
    查卷宗第5 頁；99年度偵字第3905號偵查卷宗第6 頁至第8
    頁；99年度偵字第3681號偵查卷宗第6 頁；99年度偵字第40
    15號偵查卷宗第5 頁），雖均係被告以外之人於審判外之陳
    述，性質上屬傳聞證據，惟經檢察官、被告均同意作為證據
    ，又本院審酌該言詞陳述作成時之情況，並查無其他不法之
    情狀，足認為得為本案之證據，依刑事訴訟法第159 條之5
    之規定，有證據能力。
  (二)以下本案所引用被告以外之人於審判外之言詞或書面陳述（
    除理由欄一(一)所述部分外），而不符合刑事訴訟法第159 條
    之1 至第159 條之4 之規定者，均經本院於審理時當庭直接
    提示而為合法之調查，檢察官、被告均同意作為證據，本院
    審酌前開證據作成或取得之狀況，均無非法或不當取證之情
    事，亦無顯不可信之情況，故認為適當而均得作為證據。是
    前開證據，依刑事訴訟法第159 條之5 之規定，均具有證據
    能力，先予敘明。
二、訊據被告對其於上揭時、地，個別4 次竊盜之事實，於本院
    審理時均坦承不諱（參見本院99年6 月7 日審判筆錄），核
    與證人即被害人丙○○、甲○○、丁○○、乙○○分別於警
    詢中陳述失竊情節相符（參見臺灣彰化地方法院檢察署99年
    度偵字第3921號偵查卷宗第5 頁；99年度偵字第3905號偵查
    卷宗第6 頁至第8 頁；99年度偵字第3681號偵查卷宗第6 頁
    ；99年度偵字第4015號偵查卷宗第5 頁），並有現場照片及
    監視器畫面照片合計18張（參見臺灣彰化地方法院檢察署99
    年度偵字第3921號偵查卷宗第6 頁；99年度偵字第3905號偵
    查卷宗第9 頁至第13頁；99年度偵字第3681號偵查卷宗第13
    頁至第14頁；99年度偵字第4015號偵查卷宗第6 頁）、贓物
    認領保管單1 紙（參見臺灣彰化地方法院檢察署99年度偵字
    第3681號偵查卷宗第10頁）、車籍查詢基本資料詳細畫面1
    紙（參見臺灣彰化地方法院檢察署99年度偵字第3905號偵查
    卷宗第14頁）附卷可佐，核屬相符，足認被告上開自白，確
    與事實相符，本案事證明確，被告上開竊盜犯行，均堪以認
    定。
三、按刑法第321 條第1 項第2 款規定將「門扇」、「牆垣」、
    「其他安全設備」並列，則所謂「門扇」專指門戶而言，應
    屬狹義指分隔住宅或建築物內外之間之出入口大門而言。而
    所謂「其他安全設備」，指門扇牆垣以外，依社會通常觀念
    足認防盜之一切設備而言（最高法院25年上字第4168號判例
    要旨參照）。如電網、門鎖及窗戶等是。所謂「毀越」指毀
    損與踰越而言。依上揭說明，窗戶應係屬安全設備之一種，
    是被告於犯罪事實欄一(二)所示部分，毀越窗戶入內行竊，應
    構成刑法第321 條第1 項第2 款之毀越安全設備竊盜罪，先
    予說明。
四、核被告就犯罪事實欄一(一)(三)(四)部分所為竊盜行為，均係犯刑
    法第320 條第1 項之竊盜罪；就犯罪事實欄一(二)部分所為竊
    盜行為，係犯刑法第321 條第1 項第2 款之加重竊盜罪。另
    按刑法上竊盜罪既遂未遂區分之標準，係採權力支配說，即
    行為人將竊盜之客體，移入一己實力支配之下者為既遂，若
    著手於竊盜，而尚未脫離他人之持有，或未移入一己實力支
    配之下者，則為未遂（最高法院84年度臺上字第2256號判決
    要旨參照）。被告就犯罪事實欄一部分所示竊盜犯行，已將
    竊盜之客體移入一己實力支配之下，均應屬竊盜既遂。被告
    所犯上開4 罪，犯意各別，行為互異，應分論併罰。另查，
    被告曾於97年間因竊盜案件，經臺灣桃園地方法院以97年度
    桃簡字第1997號刑事判決判處有期徒刑8 月，減為有期徒刑
    4 月確定後，經移送執行，於98年10月31日因縮刑期滿執行
    完畢等情，此有臺灣高等法院被告前案紀錄表、臺灣彰化地
    方法院檢察署刑案資料查註紀錄表各1 份存卷可考，其受徒
    刑之執行完畢後，於5 年內故意再犯本案有期徒刑以上之4
    罪，均應依刑法第47條第1 項之規定，論以累犯，並各加重
    其刑。又按犯人在犯罪未發覺之前，向檢察官或司法警察官
    告知其犯罪，而不逃避接受裁判，即與刑法第62條規定自首
    之條件相符，不以言明自首並願受裁判為必要，又該條所謂
    未發覺之罪，固非以有偵查犯罪權之機關或人員確知其人犯
    罪無誤為必要，而對於其發生嫌疑時，即得謂為已發覺；但
    此項對犯人之嫌疑，仍須有確切之根據得為合理之可疑者，
    始足當之，若單純主觀上之懷疑，要不得謂已發生嫌疑（最
    高法院85年度臺上字第4908號判決要旨參照）。經查，被告
    於有偵查犯罪權限之公務員尚未發覺其犯罪事實欄一(一)(四)所
    示竊盜犯行前，先後主動至彰化縣警察局員林分局大村分駐
    所，向該管公務員即警員高明宏、劉智忠自首其犯罪事實欄
    一(一)(四)所示竊盜犯行而接受裁判等情，此有被告警詢筆錄各
    1 份、彰化縣警察局員林分局99年4 月13日員警分偵字第09
    90008780號刑事案件報告書、99年4 月16日員警分偵字第09
    90009577號刑事案件報告書各1 份附卷可參，爰各依刑法第
    62條前段規定減輕其刑，並依法先加後減之。至被告犯罪事
    實欄一(二)(三)所示竊盜犯行部分，分別因被害人甲○○於99年
    3 月29日下午1 時40分報警且提供修配廠內之監視器畫面，
    或因附近民眾記下被告所騎乘機車號碼報警後，由警方循線
    查獲等情，此有警員職務報告書2 紙（參見本院卷宗）附卷
    可參，核與自首要件不符，附此敘明。至公訴意旨雖就被告
    前揭犯行，具體求刑應執行有期徒刑9 月等語，然審酌被告
    正值青壯年，貪慾圖利，不思以合法正當途徑賺取所得，竟
    分別徒手或以毀越安全設備之手段竊盜，理應從重量刑，然
    本院參酌被告犯後坦承犯行且態度尚稱良好，所竊部分物品
    ，業經部分被害人取回，又所竊物品價值非鉅，對上開被害
    人所生損害等其他一切情狀，各量處如主文所示之刑，另就
    拘役部分諭知易科罰金之折算標準，並就拘役部分定其應執
    行之刑及諭知易科罰金之折算標準。
據上論斷，應依刑事訴訟法第299 條第1 項前段，刑法第320 條
第1 項、第321 條第1 項第2 款、第47條第1 項、第62條前段、
第41條第1 項前段、第51條第6 款，刑法施行法第1 條之1 第1
項、第2 項前段，判決如主文。
本案經檢察官邱鼎文到庭執行職務。
中    華    民    國    99    年    6     月    21    日
                  刑事第三庭          法  官  唐中興
以上證明與原本無異。
如不服本判決應於收受判決後10日內向本院提出上訴書狀，並應
敘述具體理由；其未敘述上訴理由者，應於上訴期間屆滿後20日
內向本院補提理由書（均須按他造當事人之人數附繕本）「切勿
逕送上級法院」。
告訴人或被害人對於判決如有不服具備理由請求檢察官上訴者，
其上訴期間之計算係以檢察官收受判決正本之日期為準。
中    華    民    國    99    年    6     月    21    日
                                      書記官  黃國源
【附錄本案判決論罪科刑法條全文】：
中華民國刑法第320條
意圖為自己或第3 人不法之所有，而竊取他人之動產者，為竊盜
罪，處5 年以下有期徒刑、拘役或5 百元以下罰金。
意圖為自己或第3 人不法之利益，而竊佔他人之不動產者，依前
項之規定處斷。
前2 項之未遂犯罰之。
中華民國刑法第321條
犯竊盜罪而有左列情形之一者，處6 月以上5 年以下有期徒刑：
一、於夜間侵入住宅或有人居住之建築物、船艦或隱匿其內而犯
    之者。
二、毀越門扇、牆垣或其他安全設備而犯之者。
三、攜帶兇器而犯之者。
四、結夥3 人以上而犯之者。
五、乘火災、水災或其他災害之際而犯之者。
六、在車站或埠頭而犯之者。
前項之未遂犯罰之。

司法院資訊處製作；財團法人民間司法改革基金會備份。
